FABIÁN ANDRÉS ARISMENDI FERRADA

Ingeniero Civil Informático, Universidad de Santiago de Chile

fabian.arismendi.f@gmail.com

(+56 9) 77 566 566 - RUT 16.941.031-3

OBJETIVO

Mi objetivo profesional es enfocarme en la gestión, investigación y desarrollo de proyectos en todos los tamaños, logrando a través de la innovación y el trabajo de equipos cumplir con los objetivos, la calidad y las expectativas esperadas por las personas, para esto no me impongo limitaciones respecto a las actividades a desarrollar en el ámbito profesional y el trabajo en equipo.

EDUCACIÓN

2015 - 2016	Magíster en Ingeniería Informática , FACULTAD DE INGENIERÍA
	Universidad de Santiago de Chile
2009 - 2016	Ingeniero Civil en Informática , FACULTAD DE INGENIERÍA
	Universidad de Santiago de Chile
2009 - 2014	Licenciado en Ciencias de la Ingeniería , FACULTAD DE INGENIERÍA

Universidad de Santiago de Chile

EXPERIENCIA

Abril 2017 a la fecha

AVLA SEGUROS DE CRÉDITO Y GARANTÍA FINANCIERAS S.A., SISTEMAS DE INTEGRACIÓN

Ingeniero de proyectos y desarrollo de software

Encargado del desarrollo de software en la unificación de sistemas para la expansión de la empresa, mejorando los procesos en la creación de seguros para grandes y pequeñas empresas a nivel latino americano, tecnologías utilizadas, angular2, spring de java y base de datos oracle en AWS

Agosto 2016 Abril 2017

Orand S.A., PROYECTOS IMPRESEE Y MAILTRACKER

Ingeniero de proyectos y investigación en software

Encargado del desarrollo, gestión, implementación y puesta en producción de módulos para la visualización de búsquedas en Impresee js, python y java, generación de reportes automáticos para clientes empresas, creación de clasificadores de correos electrónicos utilizando diferentes características con diferentes técnicas de procesamiento de texto, desarrollo base en Java, python y ruby.

Septiembre 2015 Noviembre 2016

Imbalabs, Integrante del equipo de investigación

Investigador y desarrollador

Encargado de procesamiento de texto, modelamiento de tópicos, procesos de clasificación de texto y análisis del comportamiento de los mensajes en Twitter, especialidad en pre-procesamiento de los mensajes para obtener la mayor información posible en el idioma español.

Marzo 2015 Noviembre 2016

Etech Communities, Proyectos copagamer y gamerapp

Ingeniero de software

Encargado del desarrollo, gestión, implementación y puesta en producción de sistema GCIFS (Gamerapp Content Intelligence Fabián System), solucionado el problema de generación de contenido bajo demanda de usuarios por medio de escucha continua en redes sociales y portales de noticias de videojuegos. Sistema desarrollado en Ruby On Rails en arquitectura AWS.

Agosto 2014 a la fecha

Universidad de Santiago de Chile, FACULTAD DE INGENIERÍA

Profesor por hora

Varios cursos de laboratorio de **Fundamentos de computación y programación**, asignatura impartida para todos los estudiantes de ingeniería plan común, **Ingeniería de sistemas** para el departamento de ingeniería informática e ingeniería ambiental y la asignatura de **Lógica y teoría de la computación** para alumnos de 4to año de carrera en ingeniería civil informática, **Base de datos** para alumnos de ingeniería civil informática vespertino, Profesor corrector de tesis de pregrado.

Agosto 2014

Universidad de Santiago de Chile, Centro de Innovación en aplicaciones sociales

Enero 2016 Ayudante de investigación

FONDEF (D0911185) Proyecto: Observatorios Escalables de la Web en Tiempo Real, Aportando en herramientas

para clasificación de documentos y modelos de tópicos en la red social Twitter.

Agosto 2014

Universidad Central de Chile, FACULTAD DE INGENIERÍA INDUSTRIAL

Diciembre 2014 Profesor por hora

Laboratorio de Sistemas de información para alumnos de 4to año de ingeniería civil industria con modelamiento

de procesos y negocios en Bizagi para mejorar o solucionar procesos con sistemas de información.

Marzo 2011 Agosto 2015

Universidad de Santiago de Chile, FACULTAD DE INGENIERÍA

Ayudante en cátedra y laboratorio

Para las asignaturas de Fundamentos de la programación (2/2011), Estructuras discretas (1/2012 al 2/2013), Lógica y teoría de la computación (2/2012), Fundamentos de la computación y la programación (2/2013), Fundamentos de base de datos (2/2013 al 1/2015), Electivo profesional Taller de emprendimiento (1/2014).

TESIS DE MAGÍSTER EN INGENIERÍA INFORMÁTICA

2015 Método de modelamiento dinámico de tópicos para la red social Twitter Fue centrada en el preprocesamiento de los Tweets generados en la red social Twitter, donde se busca la generación de tópicos de forma dinámica en el tiempo, permitiendo un análisis predictivo y global respecto a diversos indicadores calculables utilizando procesamiento de lenguaje natural. Profesor Guía: Dra. Carolina Bonacic.

CERTIFICACIONES Y CAPACITACIONES

- Administración de una Micro o Mediana Empresa en CFT, Instituto del medio ambiente, Beca MYPE, 2011 Municipalidad de Maipú.
- 2013 Evaluación de Decisiones Estratégicas en Departamento de Ingeniería Industrial de la Pontificia Universidad Católica de Chile, https://goo.gl/EaBu9s
- Liderazgo real: Liderar desde la experiencia en Facultad de Economía y Negocios de la Universidad del 2014 Desarrollo de Chile. goo.gl/u8ykpe

ldiomas

ESPAÑOL: Nativo, Chile

Medio (en proceso de validación) INGLES:

EXPERIENCIAS EN COMPUTACIÓN E INFORMÁTICA

RUBY, SQL, PHP, PYTHON, JAVA, J2EE, TypeScript, R, JavaScript, LTEX. Lenguajes:

LINUX UBUNTU DESKTOP/SERVER, Windows (desktop). Sistemas operativos:

Frameworks: Ruby on Rails, Django, Sprint, angular2, bootstrap, material design

POWERDESIGNER, Mysql, Postgresql, Oracle, Microsoft Office, Mathlab, Weka, Herramientas:

Photoshop, Microoft Project, Gensim, New Relic, SQL Server

Analysis Services, Eclipse, Microsoft Visual Studio, Google Analytics

Atom, tortoiseSVN, Servicios AWS, jenkins, SonarQube.

Metodologías de desarrollo: Scrum (Scrum Master, QA, Developer), XP, OMT++.

Gestión de proyectos: GIThub (Gitlab), Bitbucket, SVN, trello, kanbanize (Kanban).

INTERÉS Y ACTIVIDADES

Tecnología, Minería de datos, Modelamiento de tópicos, Minería de texto, Gestión de proyectos, Procesamiento de lenguaje natural, Administración de empresas, Casos de estudio Startups TI, Organización de eventos masivos.